【裁判字號】    97,易,952
【裁判日期】    970529
【裁判案由】    傷害
【裁判全文】
臺灣板橋地方法院刑事判決               97年度易字第952號
公  訴  人  臺灣板橋地方法院檢察署檢察官
被      告  丁○○
            丙○○
上列被告因傷害案件，經檢察官提起公訴（97年度偵字第4468號
），本院判決如下：
    主  文
丁○○傷害人之身體，處拘役貳拾日，如易科罰金，以新臺幣壹
仟元折算壹日，扣案之伸縮警棍壹把沒收。
丙○○傷害人之身體，處拘役貳拾日，如易科罰金，以新臺幣壹
仟元折算壹日。
    事  實
一、丁○○係甲○○之前夫，於民國96年12月13日上午10時許，
    在甲○○位於臺北縣三重市○○路73巷8 號5 樓住處，因懷
    疑甲○○與丙○○間有曖昧關係而發生爭執，甲○○乃電請
    丙○○前來排解，丁○○見丙○○到場即欲離開，惟為丙○○所攔阻，並將其推往客廳談判，詎丁○○竟基於傷害之犯
    意，持其自備之伸縮警棍1 把毆打丙○○之臉部及手臂，丙○○遭毆打後，亦基於傷害他人之犯意，徒手毆打丁○○，
    雙方進而發生扭打，致丙○○受有臉部擦挫傷、左手上臂挫
    傷及左手背挫傷之傷害，丁○○受有左眼周圍挫傷皮下血腫
    、左眼下方皮膚裂傷1 公分之傷害。旋經甲○○報警處理，
    並經警扣得上開伸縮警棍1 把。
二、案經丁○○、丙○○訴由臺北縣政府警察局三重分局報請臺
    灣板橋地方法院檢察署檢察官偵查起訴。
    理  由
甲、證據能力方面：
一、按被告以外之人於審判外之陳述，縱不符刑事訴訟法第159
    條之1 至之4 之規定，而經當事人於審判程序同意作為證據
    ，法院審酌該言詞陳述或書面陳述作成時之情況，認為適當
    者，亦得為證據。當事人、代理人或辯護人於法院調查證據
    時，知有第159 條第1 項不得為證據之情形，而未於言詞辯
    論終結前聲明異議者，視為有前項之同意，同法第159 條之
    5 定有明文。
二、查本件檢察官所提出之證據方法，被告丁○○、丙○○於本
    院準備程序及審判期日中，均未主張有不得為證據之情形，
    揆諸上開規定旨意，應認被告等已同意該上開證據資料均得
    作為本案證據，而經本院審酌後，認上開證據並無違法取證
    等瑕疵，以資為證據並無不當，復經本院於審判期日依法調
    查，故均具有證據能力。
乙、實體方面：
一、訊據被告丁○○、丙○○固供承有於前開時地發生爭執之事
    實，惟均矢口否認有何傷害犯行，被告丁○○辯稱：當時伊
    要出去，但丙○○壓住伊脖子不讓伊出去，伊為了要防衛，
    所以拿警棍揮舞才打到丙○○，隨後丙○○就把伊的警棍打
    掉，將伊壓在地上用拳頭打伊左眼云云；被告丙○○辯稱：
    當時甲○○打電話叫伊到她家去，要伊問丁○○為何不讓她
    去上班，伊到時一進門，丁○○就要離開，伊不讓他離開並
    抓住他的手，叫他坐在客廳內，有話要問他，之後丁○○就
    拿警棍打伊的頭、手、臉，伊要搶警棍，但丁○○一直不放
    手，隨後伊與丁○○就摔到地上去，倒下時候警棍立起來撞
    到丁○○的眼睛云云。
二、惟查：
（一）被告丁○○、丙○○如何於前揭時地相互毆打對方，致丙○○受有臉部擦挫傷、左手上臂挫傷及左手背挫傷之傷害
      ，丁○○受有左眼周圍挫傷皮下血腫、左眼下方皮膚裂傷
      1 公分之傷害等情，業據渠等於偵查及本院審理中指訴綦
      詳，並有各自出具之臺北縣立醫院驗傷診斷書各1 紙、照
      片3 張（2 張為伸縮警棍照片、1 張為被告丁○○左眼受
      傷照片）在卷可稽，復有伸縮警棍1 把扣案可佐。
（二）又被告二人之傷勢確係互毆所造成，亦核與證人甲○○於
      警詢時證稱：當天伊前夫丁○○賴在伊家不走，丙○○就
      到伊家與丁○○理論，兩人一見面就發生爭吵與互毆，伊
      有看到丁○○拿甩棍，丙○○徒手，之後張天福眼睛有流
      血，丙○○左臉頰有腫起來等語（見偵查卷第14至15頁）
      ，於偵查中證稱：丁○○與丙○○二人在伊住處起爭執後
      ，丁○○就拿出甩棍甩來甩去，伊沒有注意他們打架的狀
      況等語（見偵查卷第25頁），及於本院審理中具結證稱：
      「（96年12月13日上午10點在臺北縣三重市○○路住處，
      發生何事？）當天我與前夫丁○○有爭執，我就打電話叫
      丙○○過來，因為丁○○不滿我與丙○○交往。（丙○○
      來了以後發生何事？）丙○○來了以後要坐下來與丁○○
      談，後來雙方言語有爭執，接下來二個人就互打，剛開始
      是丁○○拿著警棍打來打去，打到丙○○。（丙○○有無
      拿何東西？）沒有。是丙○○要搶丁○○的警棍，接著二
      個人就打起來。（當場二人是否都有受傷？）是的。（當
      天被告二人受傷部位如何？）丁○○的部分是左眼受傷，
      丙○○的部分是有臉部擦挫傷、左手上臂挫傷及左手臂挫
      傷」等語相符合（見本院卷第51至53頁），且經證人即承
      辦本案警員乙○○於本院審理中具結證稱：「96年12 月
      13日有無到案發現場，當天處理經過？）有的。當天我到
      現場之後，電梯門一打開我就看到丁○○衝出來，看到他
      臉上有受傷，而丙○○從裡面出來要拉住丁○○，所以我
      為了要控制現場就詢問狀況，他們二人說要提出傷害告訴
      ，我就請他們先到醫院驗傷開傷單到派出所製作筆錄。（
      當時你有無看到警棍？）我只看到丁○○臉部受傷走出來
      ，沒有看到他手上拿著警棍，後來我進去屋子內才看到警
      棍放在桌上」等語明確（見本院卷第54至56頁）。
（三）另參酌被告丁○○於警詢時供承：伊至三重市○○路73巷
      8 號5 樓看小孩，與前妻甲○○為了小孩發生爭吵，甲○○打電話叫丙○○過來，伊看到丙○○前來，就要離開，
      但丙○○勒住伊不讓伊離開，伊害怕就拿出甩棍來保護自
      己，拉扯過程中不小心打到丙○○」等語（見偵查卷第6
      至7 頁），及前揭被告丁○○之受傷照片可明顯看出其左
      眼紅腫，衡情應係人力毆打所致之情節，被告二人前揭所
      辯均屬卸責之詞，不足採信。是本件罪證已甚明確，被告
      二人犯行均堪認定，應依法論科。
三、核被告二人所為，均係犯刑法第277 條第1 項之傷害罪。爰
    審酌被告二人犯罪之動機、目的、手段、各所受之傷害程度
    及犯後態度等一切情狀，分別量處如主文所示之刑，並諭知
    易科罰金折算標準，以資懲儆。扣案之伸縮警棍1 把係供被
    告丁○○傷害犯行所用之物，且為被告丁○○所有，經其於
    警詢及本院審理中供明在卷，應併依刑法第38條第1 項第2
    款規定宣告沒收。
據上論斷，應依刑事訴訟法第299 條第1 項前段，刑法第277 條
第1 項、第41條第1 項前段、第38條第1 項第2 款，刑法施行法
第1 條之1 第1 項、第2 項前段，判決如主文。
本案經檢察官黃佳權到庭執行職務。
中    華    民    國    97    年    5     月    29    日
                  刑事第六庭    法  官  高文淵
以上正本證明與原本無異
如不服本判決，應於判決送達後十日內敘明上訴理由，向本院提
出上訴狀（應附繕本）。
                                書記官  林進煌
中    華    民    國    97    年    5     月    29    日
附錄本案論罪科刑之法律條文：
中華民國刑法第277 條第1 項：
傷害人之身體或健康者，處3 年以下有期徒刑、拘役或1,000 元
以下罰金。


司法院資訊處製作；財團法人民間司法改革基金會備份。
